

# Matteo Cavaliere

## **Dati Personali**

Domicilio:

Via Ugo Foscolo 20, Castelletto Sopra Ticino (NO)

Data e luogo di nascita: 13/11/1998, Borgomanero (NO)

### e-mail:

matteo.cavaliere98@gmail .com

Telefono cellulare: 3451738520
Telefono fisso: 0331962448

Titolare di patente B, automunito

### **Conoscenze linguistiche:**

Lingua	Livello
Inglese	B2
Spagnolo	B1
Italiano	Madrelingua

# **Curriculum Vitae**

Laureato in Comunicazione con una forte passione per la progettazione di esperienze digitali intuitive ed efficaci. Sto sviluppando competenze in UX/UI design e AI, ricerca utente, wireframing, prototipazione e design thinking, utilizzando strumenti come Figma. Ho esperienza nel settore dell'intrattenimento, TV e tecnologia, con un background nel giornalismo. L'empatia è al centro del mio approccio: che si tratti di raccontare una storia o progettare un'esperienza digitale, il mio obiettivo è sempre comprendere le esigenze delle persone e tradurle in soluzioni coinvolgenti.

#### Link al mio Portfolio

### Istruzione

2024 – in corso

Start2Impact

Master in UX/UI design e AI

• 2020 – 2024

Università Statale Di Milano

Laurea in Scienze Umanistiche per la Comunicazione (voto 99/110)

• 2017 – 2020

Politecnico di Milano

Esami e corsi di Ingegneria Aerospaziale

2012 – 2017

Istituto d'Istruzione Superiore "Enrico Fermi", Arona (NO) Diploma di Liceo Scientifico Opzione Scienze Applicate (voto 83/100)

### **Esperienze lavorative**

 Da settembre 2022 a dicembre 2022 ho svolto un tirocinio curricolare presso i giornali online di Rumors.it, innovaMI.news e il coworking di flexworking.it.

Attività svolte:

- redazione di articoli di giornale utilizzando Wordpress, per le due testate giornalistiche e il blog di flexworking.it
- attività di SEO editoriale
- attività di social media manager per flexworking.it
- content editing
- Dal 28 agosto 2020 al 31 ottobre 2020 con mansioni di addetto al magazzino e assistenza clienti presso libreria LIBRACCIO in Castelletto Sopra Ticino (NO) con contratto di lavoro a chiamata a tempo determinato
- 2020 e 2024 svolgimento mansioni di scrutatore di seggio per il comune di Castelletto Sopra Ticino (NO)

### **Conoscenze informatiche**

- Certificato ECDL: European Computer Driving Licence, conseguito presso AICA ed ECDL Foundation
- Buona conoscenza del sistema operativo Microsoft Windows
- Buona conoscenza del pacchetto Microsoft Office: Excel, Word, PowerPoint
- Conoscenza di base del software Canva
- Esperienza nell'integrazione e uso di Al generativa per ottimizzare processi di design, generare user personas, scrivere testi e validare idee
- Conoscenza di base del software Figma, Miro e Balsamiq Wireframes per progettazione UX e UI
- Conoscenza base SEO, scrittura in ottica SEO
- Conoscenza base del software Wordpress utilizzato per la scrittura di articoli online
- Conoscenza base di software di progettazione CAD 3D: Autodesk Inventor,
   Solid Edge, SolidWorks

Matteo Cavaliere